臺灣屏東地方法院刑事判決
94年度訴字第1037號
公　訴　人　臺灣屏東地方法院檢察署檢察官
被　　　告　甲○○
　　　　　　　　　　（另案在臺灣高雄監獄受刑中）
上列被告因違反毒品危害防制條例案件, 經檢察官提起公訴（94
年度毒偵字第1576號）, 本院裁定依簡式審判程序審理, 判決如
下：
    主  文
甲○○連續施用第一級毒品, 處有期徒刑壹年拾月, 扣案第一級
毒品海洛因伍包（合計淨重拾肆點貳壹公克, 空包裝重貳點肆伍
公克）、注射針筒拾貳支及藥鏟壹支均沒收銷燬之。又連續施用
第二級毒品, 處有期徒刑拾月。應執行有期徒刑貳年陸月, 扣案
第一級毒品海洛因伍包（合計淨重拾肆點貳壹公克, 空包裝重貳
點肆伍公克）、注射針筒拾貳支及藥鏟壹支均沒收銷燬之。
    事  實
一、甲○○前因施用毒品案件, 經法院裁定送強制戒治, 嗣於民
    國88年8 月21日先行停止戒治釋放出所, 並付保護管束, 迄
    89年3 月1 日戒治期滿後, 由臺灣屏東地方法院檢察署檢察
    官以89年度戒毒偵字第118 號不起訴處分確定。然甲○○仍
    未戒除毒癮, 復又因施用第一、二級毒品, 為檢察官提起公
    訴, 而由本院於94年2 月25日判處應執行有期徒刑1 年8 月
    , 並於94年3 月26日確定（93年訴字第849 號刑事判決, 現
    在監服刑中）。詎料, 甲○○仍不知警惕, 竟又於前開強制
    戒治執行完畢後5 年內, 基於施用第一級毒品之概括犯意,
    自94年2 月26日即前案判決次日起至94年6 月16日下午9時
    許止, 以約每天施用1 次之頻率及以針筒注射之方法, 在其
    位於屏東縣屏東市○○街○ 段152 號「菁英會館」7005室租
    屋處內, 連續施用第一級毒品海洛因多次。另又基於施用第
    二級毒品之概括犯意, 於94年3 月間某日及同年6 月15日下
    午某時, 在其位於屏東縣內埔鄉○○村○○路37號住處, 以
    將毒品放入玻璃球內燒烤, 使其汽化後吸取其煙霧之方式,
    連續施用第二級毒品甲基安非他命2 次。嗣於94年6 月17
    日12時30分許, 為警執行通緝案件時在屏東縣屏東市○○街
    ○ 段152 號「菁英會館」第7005室內逮捕查獲, 並扣得其所
    有供自己施用之海洛因毒品5 包（合計淨重14.21 公克, 空
    包裝重2.45公克）、施打海洛因毒品之注射針筒12支、藥鏟
    1 支及電子磅秤1 個。
二、案經屏東縣警察局移送臺灣屏東地方法院檢察署檢察官偵查
    起訴。
    理  由
一、上開事實業據被告甲○○於警訊、偵查及本院審程序中坦承
    不諱, 且被告被警查獲時所採集之尿液, 經送驗結果, 確呈
    嗎啡陽性及甲基安非他命陽性反應, 而扣案白粉5 包, 經由
    法務部調查局鑑定結果, 亦確認含有海洛因成分, 合計淨重
    14.21 公克, 空包裝重2.45公克, 此分別有屏東縣警察局保
    安隊辦理毒品案件尿液受檢人真實姓名代號對照表、毒品初
    步檢驗報告單、臺灣檢驗科技股份有限公司濫用藥物實驗室
    濫用藥物尿液檢驗報告及法務部調查局調科壹字第24000378
    2 號鑑定通知書各1 紙附卷供憑, 並有注射針筒12支、藥鏟
    1 支扣案可稽, 足認被告自白與事實相符。又被告前因施用
    毒品案件, 經法院裁定送強制戒治期滿後, 由台灣屏東地方
    法院檢察署檢察官為不起訴處分一節, 亦有臺灣高等法院被
    告前案紀錄表在卷可考。本件事證明確, 被告犯行洵堪認定
    。
二、按海洛因為第一級毒品, 甲基安非他命為第二級毒品, 毒品
    危害防制條例第2 條第2 項第1 、2 款分別定有明文。被告
    於強制戒治期滿後5 年內再度施用海洛因及甲基安非他命毒
    品, 核其所為, 係犯毒品危害防制條例第10條第1 項之施用
    第一級毒品罪及同條第2 項之施用第二級毒品罪。其持有毒
    品之行為分別為施用毒品之犯行所吸收, 不另論罪。被告先
    後多次施用第一、二級毒品之行為, 時間緊接, 所犯罪名相
    同, 顯係基於概括犯意反覆為之, 均為連續犯, 爰各依刑法
    第56條之規定以一罪論, 並均加重其刑。其所犯上開兩罪,
    犯意各別, 罪名不同, 應分論併罰。公訴人雖僅就被告於94
    年3 月間某日施用第二級毒品之犯行提起公訴, 然檢察官就
    犯罪事實一部起訴者, 其效力及其全部, 本件被告於94年94
    年6 月15日下午某時施用第二級毒品之犯行, 雖未記載於起
    訴書之犯罪事實欄內, 然與前揭起訴部分之犯行有連續犯關
    係, 本院自應就該屬於裁判上一罪之部分一併加以裁判。爰
    審酌被告之智識程度、前有違反槍砲彈藥刀械管制條例、違
    反麻醉藥品管理條例、違反肅清煙毒條例及竊盜等多項犯罪
    前科（均不致使本件構成累犯, 卷附臺灣高等法院被告前案
    紀錄表參照）, 本件犯罪之動機、施用毒品之頻率、方法,
    其前已有施用毒品犯行, 經強制戒治後, 仍無法戒除毒癮而
    再度施用, 且併同施用兩種毒品, 本件查獲時, 其持有之海
    洛因毒品數量高達14.21 公克, 顯見其毒癮甚重, 戒毒意志
    薄弱, 其於偵、審程序中均坦承犯行, 態度尚稱良好等一切
    情狀, 分別量處如主文所示之刑, 並合併定其應執行之刑,
    以資懲儆。扣案海洛因5 包（合計淨重14.21 公克, 空包裝
    重2.45公克）為本件查獲之毒品, 應依毒品危害防制條例第
    18條第1 項規定宣告沒收銷燬之。而扣案注射針筒12支及藥
    鏟1 支, 為被告用以施打第一級毒品海洛因之工具, 業據其
    供明, 是衡情亦已沾黏毒品, 難以析離, 應將其等物品視為
    毒品整體, 併依毒品危害防制條例第18條第1 項前段規定諭
    知沒收銷燬。至扣案電子磅秤1 台, 被告供稱係購買毒品時
    秤重所用, 而依磅秤之通常用法, 亦不可能作為施打毒品之
    工具, 是該磅秤與本件被告之犯罪行為無直接關聯, 爰不併
    予宣告沒收。
據上論斷, 應依刑事訴訟法273 條之1 第1 項、第299 條第1 項
前段, 毒品危害防制條例第10條第1 項、第2 項、第18條第1 項
前段, 刑法第11條、第56條、第51條第5 款, 判決如主文。
中　　華　　民　　國　　94　　年　　11　　月　　17　　日
                  刑事第四庭    法  官  王以齊
以上正本證明與原本無異。
如不服本判決應於收受本判決送達後十日內向本院提出上訴書狀
，其未敘述上訴理由者，並得於提起上訴後十日內向本院補提理
由書狀（均須按他造當事人之人數附繕本）「切勿逕送上級法院
」
中　　華　　民　　國　　94　　年　　11　　月　　17　　日
                                書記官  盧姝伶
附錄本判決論罪法條
毒品危害防制條例第10條：
施用第一級毒品者, 處6 月以上5 年以下有期徒刑。
施用第二級毒品者, 處3 年以下有期徒刑。
